# Entregas

Los requerimientos para cada entrega de cada proyecto se irán agregando al final del archivo correspondiente. Se informará más sobre esto dentro de unos días.

# Proyectos

Los grupos asignamos a cada proyecto son: 

### Proyecto 1 - [Central de Eventos](https://github.com/IIC2513-2015-1/syllabus/blob/master/Proyectos/Central-de-eventos.md)
Ayudante: **Patricio López** - [@mrpatiwi](https://github.com/mrpatiwi) - pelopez2@uc.cl

| Grupo 7 | |
|:-----------------|:-----------------|
| Jaime Castro | [@jecastro1](https://github.com/jecastro1) |
| VICENTE DRAGICEVIC | [@vrdragicevic](https://github.com/vrdragicevic) |
| SEBASTIAN SALATA | [@sasalatart](https://github.com/sasalatart) |

| Grupo 9 | |
|:-----------------|:-----------------|
| SIMON AGUILERA | [@saaguile](https://github.com/saaguile) |
| PIERRE CHAUMIER | [@pvchaumier](https://github.com/pvchaumier) |
| Baltazar Ochagavia | [@bochagavia](https://github.com/bochagavia) |

| Grupo 1 | |
|:-----------------|:-----------------|
| CARLOS AGUIRRE | [@C-Aguirre017](https://github.com/C-Aguirre017) | 
| JAVIER CHICAO | **null** |
| ENRIQUE CORREA | [@isseu](https://github.com/isseu) |

### Protecto 2 - [Notificador de Eventos](https://github.com/IIC2513-2015-1/syllabus/blob/master/Proyectos/Notificador-de-eventos.md)
Ayudante: **David Peña** - [@dnpena](https://github.com/dnpena) - dnpena@uc.cl

| Grupo 5 | |
|:-----------------|:-----------------|
| PILAR JADUE | [@KyuubiNoKitsune](https://github.com/KyuubiNoKitsune) |
| FRANCESCA	LUCCHINI | [@FranLucchini](https://github.com/FranLucchini) |
| GERALDINE MONSALVE | [@gnmonsalve](https://github.com/gnmonsalve) |

| Grupo 10 | |
|:-----------------|:-----------------|
| JUAN CELHAY | [@jicelhay](https://github.com/jicelhay) |
| FRANCO ALFARO | [@LeFranck](https://github.com/LeFranck) |
| LARA BRUEZIERI  | [@LaraBru](https://github.com/LaraBru) |

| Grupo 3 | |
|:-----------------|:-----------------|
| Vicente Domínguez | [@NevadaStreets](https://github.com/NevadaStreets) |
| SEBASTIAN OLIVA | [@saoliva](https://github.com/saoliva) |
| SANTIAGO MARTI | **null** |

### Protecto 3 - [Plataforma de Cursos](https://github.com/IIC2513-2015-1/syllabus/blob/master/Proyectos/Plataforma-de-cursos.md)
Ayudante: **Matias Iordache** - [@meiordac](https://github.com/meiordac) - meiordac@uc.cl

| Grupo 2 | |
|:-----------------|:-----------------|
| ADRIAN SOTO | [@alanezz](https://github.com/alanezz) |
| RODRIGO GOMEZ | [@rkoco](https://github.com/rkoco) |
| JURGEN HEYSEN | [@jheysen](https://github.com/jheysen) |

| Grupo 8 | |
|:-----------------|:-----------------|
| ANDRES MATTE | [@aamatte](https://github.com/aamatte) |
| CARLOS ROJAS | [@cirojas](https://github.com/cirojas) |

| Grupo 4 | |
|:-----------------|:-----------------|
| IGNACIO FERRER | [@iaferrerPUC](https://github.com/iaferrerPUC) |
| DIEGO	SINAY | [@TheDG](https://github.com/TheDG) |
| FELIPE IGNACIO | [@fisimon](https://github.com/fisimon) |

| Grupo 6 | |
|:-----------------|:-----------------|
| FABRIZIO CAVADA | [@frcavada](https://github.com/frcavada) |
| NATALIA GARCIA | [@nagarbu](https://github.com/nagarbu) |
| VICENTE PERALTA | [@vicente170](https://github.com/vicente170) |
